【裁判字號】    89,訴,405
【裁判日期】    890307
【裁判案由】    毒品危害防制條例
【裁判全文】
臺灣臺中地方法院刑事判決                          八十九年度訴字第四五號
    公  訴  人  台灣台中地方法院檢察署檢察官
    被      告  甲○○
右列被告因毒品危害防制條例案件，經檢察官提起公訴（八十八年度毒偵字第二八四
九號）及移送併辦（八十九年度毒偵字第九０四號），本院判決如左：
    主  文
甲○○連續施用第一級毒品，累犯，處有期徒刑拾月，扣案之第一級毒品海洛因壹包
（淨重零點柒伍公克、包裝重零點肆肆公克）沒收銷燬之；又連續施用第二級毒品，
累犯，處有期徒刑陸月，扣案之第二級毒品安非他命參包（合計毛重肆點壹公克）沒
收銷燬之。應執行有期徒刑壹年貳月，扣案之第一級毒品海洛因壹包（淨重零點柒伍
公克、包裝重零點肆肆公克）及第二級毒品安非他命參包（合計毛重肆點壹公克）均
沒收銷燬之。
    事  實
一、甲○○前因違反藥事法案件，經臺灣高等法院判處有期徒刑四月確定，甫於八十
    七年三月七日羈押期滿執行完畢，仍不知悔改；復於八十八年八月間因施用第二
    級毒品安非他命案件，經裁定送勒戒處所觀察、勒戒後，認無繼續施用毒品之傾
    向，由臺灣臺中地方法院檢察署檢察官於八十八年九月七日以八十八年度毒偵字
    第三九三號處分不起訴確定。詎甲○○仍不知警惕，仍復分別基於概括之犯意，
    分別於八十八年十月二十九日晚上二十二時許、八十八年十二月二十二日凌晨四
    時為警查獲採尿前二十六小時內某時，在不詳地點，以不詳方法，連續施用第一
    級毒品海洛因二次；及分別於八十八年十月二十九日下午十五時許、八十八年十
    二月二十一日晚上二十三時許，分別在台中市○○路等處，以將第二級毒品安非
    他命置於吸食器內，再以火燒烤，吸食所產生之霧化氣體之方式，連續施用第二
    級毒品安非他命二次。嗣分別於八十八年十月二十九日晚上二十一時二十分許、
    八十八年十二月二十一日晚上二十三時五十五分許，在國道一號高速公路員林收
    費南向處、台中市○區○○路三一二巷六號三樓，二次為警查獲，第一次扣得被
    告所有之安非他命二包（毛重二．五公克）、第二次扣得海洛因一包（淨重０．
    七五公克，包裝重０．四四公克）及被告所有之安非他命一包（毛重一．六公克
    ），二次經採取尿液送彰化縣衛生局、台中市衛生局檢驗結果，安非他命、嗎啡
    均呈陽性反應，經檢察官向本院聲請將被告送勒戒處所觀察勒戒，由本院於八十
    八年十二月二十二日以八十八年度毒聲字第七四七八號裁定送觀察、勒戒後，認
    有繼續施用毒品之傾向。
二、案經台中市警察局第一分局報請臺灣臺中地方法院檢察署檢察官偵查起訴及移送
    併辦。
    理  由
一、訊據被告甲○○坦承於右揭時、地施用第二級毒品安非他命，惟矢口否認施用第
    一級毒品海洛因，辯稱：伊未施用海洛因毒品，尿液有海洛因毒品反應可能是當
    時身旁有朋友在施用云云。惟查，被告二次為警查獲後所採集之尿液，經送彰化
    縣、臺中市衛生局檢驗結果，呈海洛因於人體代謝後之嗎啡陽性反應，有彰化縣
    、臺中市衛生局煙毒尿液檢驗成績書及臺中市警察局第一分局委託鑑驗尿液編號
    與真實姓名對照表各一紙附卷可稽，並有扣案海洛因一包（淨重０．七五公克、
    包裝重０．四四公克）可證，該海洛因經送法務部調查局鑑定，亦認確係海洛因
    ，有該局八十九年一月十四日陸字第八九一三一八二四號鑑定通知書在卷可查
    ，而海洛因經注射人體後，約百分之八十於二十四小時內自尿中排出，一般而言
    ，尿液中能否驗出嗎啡陽性反應與其投與量、投與途徑、採尿時間、個人體質、
    檢驗方法及靈敏度有關，國外曾有文獻報導注射六毫克之海洛因鹽酸鹽，其代謝
    嗎啡之平均可檢出時限約為二十四小時；又據臺北榮民總醫院毒藥物諮詢中心臨
    床經驗及遍查相關文獻記載，均無嗎啡及海洛因被動吸入後，致尿液檢驗呈嗎啡
    陽性反應之報告等情，分別行政院衛生署藥物食品檢驗局藥檢壹字第八一一四
    八八五號函及臺北榮民總醫院毒藥物諮詢中心八十一年四月六日函文足參，足見
    被告二次為警查獲採尿前二十六小時內某時，確有非法施用第一級海洛因之行為
    ，所辯未施用第一級毒品海洛因等語，乃為卸責之詞，並不可採。另被告施用第
    二級毒品安非他命部分之事實，除據其自承不諱外，並有扣案之安非他命三包（
    毛重四．一公克）可證，且其二次為警查獲時所採之尿液經送檢驗，亦確呈甲基
    安非他命陽性反應，有前揭彰化市、台中市衛生局煙毒尿液檢驗成績書可查，足
    認被告此部分之自白與事實相符；又被告前因非法吸用第二級毒品安非他命，施
    用毒品等罪，經檢察官依本院八十八年度毒聲字第五０八九號裁定送觀察、勒戒
    後，認無繼續施用毒品傾向，而由臺灣臺中地方法院檢察署檢察官於八十八年九
    月七日以八十八年度毒偵字第三九三號為不起訴處分確定，有該不起訴處分書附
    卷可稽；被告於經不起訴處分後五年內再犯毒品危害防制條例第十條之罪，經檢
    察官向本院聲請送觀察、勒戒後，認有繼續施用毒品傾向，有本院八十八年毒聲
    字第七四七八號刑事裁定及臺灣臺中看守所附設勒戒所八十九年一月三日中所
    太總字第００二八號函送之證明書在卷可參；本件事證明確，被告犯行洵堪認定
    ，應依法論科。
二、核被告所為，係犯毒品危害防制條例第十條第一項施用第一級毒品罪、第二項施
    用第二級毒品罪。被告為施用而持有毒品，其持有之低度行為已為施用之高度行
    為所吸收，不另論罪。其先後所犯上開二罪之犯行，時間緊接，犯罪構成要件亦
    係相同，顯各係基於概括之犯意反覆實施，均應依連續犯論以一罪，並各加重其
    刑。又被告所犯連續施用第二級毒品與施用第一級毒品二罪，犯意個別，犯罪構
    成要件亦不相同，應分論併罰。又被告前因違反藥事法案件，經臺灣高等法院判
    處有期徒刑四月確定，於八十七年三月七日執行完畢，有臺灣高等法院被告全國
    前案紀錄表及臺灣臺中地方法院檢察署刑案資料查註紀錄表各一件可佐，其於有
    期徒刑執行完畢後五年內再犯有期徒刑以上之二罪，均為累犯，應依法各遞加重
    其刑。爰審酌被告之品行、犯罪之動機、目的、手段及犯罪後坦承犯行，態度良
    好等一切情狀，各量處如主文所示之刑，並定其應執行刑。至於扣案之海洛因一
    包（淨重０．七五公克、包裝重０．四四公克）及安非他命三包（毛重四．一公
    克），分別為第一級、第二級毒品，應依毒品危害防制條例第十八條第一項前段
    之規定，併宣告沒收銷燬之。
據上論斷，應依刑事訴訟法第二百九十九條第一項前段，毒品危害防制條例第十條第
一項、第二項、第十八條第一項前段、第二十條第三項，刑法第十一條前段、第五十
六條、第四十七條、第五十一條第五款，判決如主文。
本案經檢察官宋恭良到庭執行職務。
中    華    民    國      八十九      年      三      月      七      日
                                 臺灣臺中地方法院刑事第一庭
                                     法  官  楊國精
右正本證明與原本無異。
如不服本判決，應於送達後十日內向本院提出上訴狀（須附繕本），上訴於台灣高等
法院台中分院。
                                     書記官
中      華      民      國      八十九      年      三      月    七    日
附錄：本案論罪科刑法條全文
毒品危害防制條例第十條第一項：
施用第一級毒品者，處六月以上五年以下有期徒刑
毒品危害防制條例第十條第二項：
施用第二級毒品者，處三年以下有期徒刑。


司法院資訊處製作；財團法人民間司法改革基金會備份。
